【裁判字號】    90,訴,261
【裁判日期】    900731
【裁判案由】    妨害自由等
【裁判全文】
臺灣雲林地方法院刑事判決                            九十年度訴字第二六一號
    公  訴  人  臺灣雲林地方法院檢察署檢察官
    被      告  乙○○
    被      告  丙○○
    被      告  戊○○
右列被告因妨害自由等案件，經檢察官提起公訴（八十九年度偵字第三八五九號），
本院判決如左：
    主  文
乙○○、丙○○、戊○○被訴妨害自由部分無罪。
乙○○、丙○○、戊○○被訴傷害、毀損部分不受理。
    理  由
甲、無罪部分：
一、公訴意旨略以：被告乙○○與丙○○為兄弟關係，與戊○○三人，基於共同妨害
    自由等之犯意及行為之分擔，於民國（以下同）八十九年八月九日二十二時許，
    因懷疑乙○○之妻己○○與丁○○有不尋常關係，乃駕駛自小客車在二崙鄉大同
    國小旁，將丁○○駕駛並搭載甲○○之ＨＭ－一五二七號自小客車攔下，三人即
    共同毆打丁○○致頭部外傷、骨折等傷，並砸毀ＨＭ－一五二七號自小客車門窗
    。乙○○與戊○○強押丁○○至ＨＭ－一五二七號自小客車，剝奪丁○○之行動
    自由，並由乙○○駕駛該自小客車返回雲林縣二崙鄉○○村○○路五十七號乙○○住處，嗣因丁○○頭部流血不止，才由乙○○將丁○○送醫。因認被告涉有刑
    法第三百零二條第一項妨害自由罪嫌、第三百五十四條毀損罪嫌、第二百七十七
    條傷害罪嫌等語。
二、按犯罪事實應依證據認定之，無證據不能推定其犯罪事實，又不能證明被告犯罪
    者，應諭知無罪之判決，刑事訴訟法第一百五十四條、第三百零一條第一項分別
    定有明文。次按認定不利於被告之事實，須依積極證據，苟積極證據不足為不利
    於被告事實之認定時，即應為有利於被告之認定，更不必有何有利之證據；又事
    實之認定，應憑證據，如未能發現相當之證據，或證據不足以證明，自不能以推
    測或擬制之方法，以為裁判之基礎；且認定犯罪事實所憑之證據，無論直接或間
    接證據，其為訴訟上之證明，須達於通常一般之人均不致有懷疑，而得確信其為
    真實之程度者，始得據為有罪之認定，倘其證明尚未達到此一程度，而有合理之
    懷疑存在時，尚難為有罪之認定基礎；另告訴人之告訴，係以使被告受刑事訴追
    為目的，是其陳述是否與事實相符，仍應調查其他證據以資審認，最高法院三十
    年上字第八一六號、四十年台上字第八六號、七十六年台上字四九八六號、五十
    二年台上字第一三００號判例均可資參照。
三、訊據被告乙○○、丙○○、戊○○均堅詞否認有上開犯行，均辯稱：當天因雙方
    衝突後，丁○○腳受傷，不能駕駛汽車，始由乙○○駕駛丁○○之自小客車搭載
    丁○○返回乙○○家中，並未限制告訴人丁○○之自由等語。經查：訊之證人甲○○到庭證稱：「（問：當天丁○○被打以後，為何乙○○會開丁○○的車，載
    丁○○回他家去？答：）因丁○○腳受傷，無法開車，所以才由乙○○開車載丁○○」「（問：乙○○、丙○○、戊○○有無強押丁○○上車，或以其他方式限
    制他自由？答：）沒有」等語（見本院九十年七月十九日審判筆錄），告訴人丁○○於本院審理時亦陳稱：我當天載我女朋友甲○○及李慧婷到二崙鄉大同國小
    附近，要跟郭淑珍談事情，到公館橋後兩方開始談話，後來發生口角，就打起來
    了，車子玻璃也被敲壞，因我被打後腳受傷，無法開車，所以才由乙○○開我的
    車，到乙○○是要將事情說清楚」「（問：被告三人有無限制你自由，將你綁起
    來，不准你離去，並強押你上車？答：）沒有，是因我無法開車，乙○○才幫我
    開車，後來看我流血太多，再送我到醫院去」等語（見本院九十年七月十九日審
    判筆錄），核與被告三人所辯情節相符，足認被告三人上開所辯，尚非無稽，堪
    以採信。被告三人既未對丁○○有何私行拘禁或以其他非法方法剝奪其行動自由
    之行為，揆諸前揭之說明，自難遽以刑法第三百零二條之妨害自由罪論處。此外
    ，復查無其他積極證據足資證明被告三人確有公訴人所指之犯行，揆諸前開說明
    ，自應為被告等無罪之諭知。
乙、不受理部分：
一、按告訴乃論之罪，告訴人於第一審辯論終結前得撤回其告訴，又告訴經撤回者，
    應諭知不受理之判決，刑事訴訟法第二百三十八條第一項、第三百零三條第三款
    定有明文。
二、查本件告訴人丁○○告訴被告乙○○、丙○○、戊○○毀損、傷害等案件，起訴
    書認係觸犯刑法第三百五十四條、第二百七十七條第一項之罪，依同法第三百五
    十七條、第二百八十七條前段之規定，須告訴乃論。茲據告訴人丁○○撤回告訴
    ，有撤回告訴狀一紙在卷可稽，依照首開說明，此部分爰不經言詞辯論，逕為諭
    知不受理之判決。
據上論斷，應依刑事訴訟法第三百零一條第一項、第三百零三條第三款、第三百零七
條，判決如主文。
本案經檢察官林良蓉到庭執行職務
中      華      民      國      九十      年    七     月     三十一    日
                                        臺灣雲林地方法院刑事第二庭
                                            法  官  冷  明  珍
右正本證明與原本無異。
如不服本判決，應於判決送達後十日內，向本院提出上訴狀。（須附繕本）
                                            書記官  周  麗  雲
中      華      民      國      九十      年    七     月     三十一    日


司法院資訊處製作；財團法人民間司法改革基金會備份。
